

Met uitgebreide ervaring in het begeleiden van klanten bij het bereiken van hun fitnessdoelen, breng ik een passie voor training en welzijn in elke sessie. Mijn focus ligt op het inspireren van elke klant om zijn of haar optimale fitnessniveau te bereiken terwijl ze genieten van het proces. Ik blink uit in het creëren van gepersonaliseerde trainingsprogramma's die zijn afgestemd op de unieke behoeften en ambities van elke individu.

# **ERVARING**

### Fitness Trainer, Personal Trainer

MONNE ZORG & BEVEGING, BREDA

- Personal Training
- Trainingsschema maken
- Aerobic instructeur
- Step-aerobic instructeur
- Pilates instructeur
- Small group training
- Grote group training
- Outdoor training
- Outdoor training
- Senioren Fitness
- Trainen met tieners met het syndroom van Down
- Het begeleiden van klanten

### Verkoopmedewerker

2019 - 2022

2023 - Tot Heden

#### ZARA KLEIDINGWINKEL, NEDERLAND

- Mensen helpen bij het kopen van kleding
- Helpen bij het passen van kleding
- Het vinden van de juiste maat voor de koper
- Online bestellingen inpakken
- Magazijn werk
- Werken aan de kassa

### Eigenaar en Distributeur

2012 - Tot Heden

ONLINE WINKEL "HRUMKINA LAVKA", UKRAINE, VINNITSA

- Producten voor veganisten en raw foodists, cosmetische producten zonder chemicalien
- Voedsel: rauwe crackers, chocolade, snoep. Vervaardiging van cosmetische producten: shampoos, zee

#### Telefoniste

2007 - 2009

YELLOW PAGES OF UKRAINE, UKRAINE,

- Werken met de database: invoeren, bijwerken, corrigeren van informatie over bedrijven, bellen naar klanten
- Het doel van mijn werk was om de database van klanten van ons bedrijf te verwerken die advertenties in onze catalogus plaatsten
- Bevestiging van de relevantie van klantgegevens door gegevens te bellen, in te voeren en bij te werken

## Accountant

2004 - 2006

GEZINSKLIENIK PMS, UKRAINE, KRIVOY ROG

- Onderhoud van de boekhouding en belastingadministratie; overeenkomsten nakijken; rapporten opstellen
- Verwerking van betalingsopdrachten
  ....
- Loonlijst
- Voorbereiding van documenten voor het afsluiten van een lening, uittreksel van gevolmachtigden
- Mijn taken waren het bijhouden van de boekhouding, het werken met een klantbank, het doen van betalingen en het indienen van rapporten bij de belastinginspectie.

# Medische Receptioniste

2003 - 2004

- GEZINSKLIENIK PMS, UKRAINE, KRIVOY ROG
  - Registratie van analysesUitgifte van testresultaten

# **CURSUSSEN**

Personal Trainer

AALO

FITNESSTRAINER B

AALO

2024 - 2024

2024 - 2024

Groepsles Trainer Pilates, Aerobics, Stepaerobics, Stretching 2023 - 2023

Tochka-Fitnesa

FITNESSTRAINER A (niveau 3) 2021 - 2021

Sport2Move

Nederlands B1 2022 - 2022



- fox-lady@mail.ru
- **J** 064 080 9083
- Metherlands
- U Europe/Amsterdam Timezone
- Happy\_Fox\_in\_the\_box
- Resume PDF

## OPLEIDING

Economics, Bechelor

NTERNATIONAL UNIVERSITY OF FINANCE, UKRAINE, KRIVOY ROG 2001 - 2007

#### **TALEN**

Nederlands (Geavanceerd)

Engels (Geavanceerd)

Oerkaiens (Native)

Russisch (Native

#### **INTERESTS**

Dansen

Reizen